# 请教版主：代建单位对施工的罚款收入，可以冲减代建的工程成本吗？

提问人：cxh770302 时间：2015-06-16 12:45:12
代建单位A为业主单位B代建办公楼，代建单位A对施工方的罚款收入计入其账面的营业外收入。比如施工方甲的工程结算审核价 100万，代建单位A对其罚款 1 万元计入营业外收入。请问代建单位A的该笔营业外收入 1 万元，可以调整冲减工程成本吗？

回答人：chenyiwei
既然是代建，则表明代建单位应采用建造合同模式确认代建的收入和成本？如果是，则根据建造合同准则第八条对合同收入构成的规定，此类索赔款应确认为营业收入。

提问人：cxh770302 时间：2015-06-17 18:08:51
谢谢版主的回复！ 代建单位A只是提供项目建设管理服务，不是建造承包商，在这种情况下代建单位A对施工方罚款如何处理？

回答人：chenyiwei
罚款要支付给业主方的，按代收代付处理；无需支付给业主方的，计入代建单位的营业收入。